【裁判字號】    99,訴,232
【裁判日期】    990326
【裁判案由】    偽造文書
【裁判全文】
臺灣臺北地方法院刑事判決               99年度訴字第232號
公  訴  人  臺灣臺北地方法院檢察署檢察官
被      告  乙○○
            甲○○
前  一  人
選任辯護人  李學權律師
上列被告等因偽造文書等案件，經檢察官提起公訴（99年度偵字
第813號），本院合議庭依被告於準備程序進行中為有罪陳述，
裁定由受命法官獨任進行簡式審判程序審理，判決如下：
    主      文
乙○○共同行使偽造私文書，足以生損害於他人，處有期徒刑陸
月，如易科罰金，以新臺幣壹仟元折算壹日。緩刑貳年。
甲○○行使偽造私文書，足以生損害於他人，處有期徒刑參月，
如易科罰金，以新臺幣壹仟元折算壹日。減為有期徒刑壹月又拾
伍日，如易科罰金，以新臺幣壹仟元折算壹日。又共同行使偽造
私文書，足以生損害於他人，處有期徒刑陸月，如易科罰金，以
新臺幣壹仟元折算壹日。又行使偽造私文書，足以生損害於他人
，處有期徒刑肆月，如易科罰金，以新臺幣壹仟元折算壹日。又
行使偽造私文書，足以生損害於他人，處有期徒刑貳月，如易科
罰金，以新臺幣壹仟元折算壹日。應執行有期徒刑壹年，如易科
罰金，以新臺幣壹仟元折算壹日。緩刑貳年。
    事實及理由
一、本案犯罪事實、證據，引用附件起訴書之記載。事實部分補
    充：甲○○基於「行使」偽造私文書犯意。證據部分補充：
    被告乙○○、甲○○於本院準備程序之自白。
二、(一)核被告2人所為，均係犯刑法第339條第1項詐欺取財罪、
      第216條、第210條行使偽造私文書罪。被告2人盜蓋印章
      係偽造私文書之部分行為，而偽造私文書之低度行為經高
      度之行使行為所吸收，均不另論罪。渠等以一行為觸犯上
      開2罪，均為想像競合犯，各應依刑法第55條規定，從一
      重之行使偽造私文書罪處斷。被告2人就起訴書犯罪事實
      (二)間有犯意聯絡及行為分擔，係共同正犯。又被告甲○○
      4次行使偽造私文書犯行，犯意各別，行為互殊，應分論
      併罰。爰審酌被告2人俱無前科，有臺灣高等法院被告前
      案紀錄表在卷為憑；均坦承犯行，犯後態度尚可，兼衡被
      告乙○○大學畢業、被告甲○○高職畢業智識程度，業取
      得告訴人原諒，此據其到庭陳稱：被告2人已經承認，伊
      不希望被告2人被判刑等語明確，被告2人犯罪動機、目的
      、手段、生活狀況、新臺幣509萬9,070元業悉數匯回等一
      切情狀，分別量處如主文所示之刑，並各諭知易科罰金折
      算標準，再就被告甲○○部分定應執行刑，及諭知易科罰
      金折算標準。
    (二)被告甲○○就起訴書犯罪事實(一)之犯罪時間係在96年4月2
      4日以前，查無中華民國九十六年罪犯減刑條例所定不得
      減刑之情，依該條例第2條第1項第3款、第11條，減其宣
      告刑二分之一，再與其他不應減刑之罪定應執行刑。而被
      告甲○○行為後，於98年12月30日修正公布前刑法第41條
      第8項固規定數罪併罰，其應執行之刑未逾6月者，亦適用
      同條第1項，即數罪併罰應執行之刑逾6月者，不得諭知易
      科罰金，惟該項規定業經司法院大法官會議於98年6月19
      日公布之釋字第662號解釋宣告違憲，並自該解釋公布之
      日起失其效力，而於98年12月30日修正公布、於99年1月1
      日施行之刑法第41條第1項前段、第8項分別規定：「犯最
      重本刑為五年以下有期徒刑以下之刑之罪，而受六月以下
      有期徒刑或拘役之宣告者，得以新臺幣一千元、二千元或
      三千元折算一日，易科罰金」、「第一項至第四項及第七
      項之規定，於數罪併罰之數罪均得易科罰金或易服社會勞
      動，其應執行之刑逾六月者，亦適用之」，是被告本案有
      期徒刑應執行刑雖逾6月，仍得諭知易科罰金折算標準。
    (三)被告2人行為後，經總統於98年6月10日公布修正之刑法第
      74條，自同年9月1日施行。惟該次刑法第74條修法理由謂
      ：「一、第一項及第三項至第五項未修正。二、酌修第二
      項第五款有關緩刑宣告時，得命犯罪行為人義務勞務之受
      服務者範圍」，可知就得否為緩刑宣告之構成要件並未變
      更，對被告2人尚無有利或不利之問題，亦無庸為新舊法
      比較，應適用修正後刑法第74條規定。末查被告2人均未
      曾因故意犯罪受有期徒刑以上刑之宣告，有上開前案紀錄
      表可按，因一時失慮致罹刑典，諒經此偵審程序當知警惕
      ，本院信無再犯之虞，而認前所宣告之刑，以暫不執行為
      適當，乃各宣告緩刑2年，以勵自新。
    (四)偽造之取款憑條，業經被告2人交予銀行而行使，非屬渠
      等所有，乃不宣告沒收。至被告等盜蓋顏有用、顏林尚印
      章所生之印文，因印章均屬真正，非偽造印章之印文，自
      不得依刑法第219條沒收（最高法院48年臺上字第113號判
      例意旨參照），附此敘明。
據上論斷，應依刑事訴訟法第273條之1第1項、第299條第1項前
段、第310條之2、第454條第2項，刑法第28條、第216條、第210
條、第339條第1項、第55條、第51條第5款、第41條第1項前段、
（修正後）第74條第1項第1款，刑法施行法第1條之1第1項、第2
項前段，中華民國九十六年罪犯減刑條例第2條第1項第3款、第7
條、第11條，判決如主文。
本案經檢察官張成業到庭執行職務。
中    華    民    國    99    年    3     月    26    日
                    臺灣臺北地方法院刑事第14庭
                              法  官  陳琪媛
以上正本證明與原本無異。
如不服本判決應於送達後10日內向本院提出上訴書狀，並應敘述
具體理由，未敘述上訴理由者，應於上訴期間屆滿後20日內向本
院補提理由書。告訴人如對本判決不服，應具理由請求檢察官上
訴，其上訴期間之計算以檢察官收受判決正本之日期為準。
                              書記官  陳豪達
中    華    民    國    99    年    3     月    26    日
附錄本案論罪科刑法條全文：
中華民國刑法第210條
偽造、變造私文書，足以生損害於公眾或他人者，處5年以下有
期徒刑。
中華民國刑法第216條
行使第210條至第215條之文書者，依偽造、變造文書或登載不實
事項或使登載不實事項之規定處斷。
中華民國刑法第339條
意圖為自己或第三人不法之所有，以詐術使人將本人或第三人之
物交付者，處5年以下有期徒刑、拘役或科或併科1千元以下罰金
。
以前項方法得財產上不法之利益或使第三人得之者，亦同。
前二項之未遂犯罰之。

司法院資訊處製作；財團法人民間司法改革基金會備份。
